臺灣臺中地方法院刑事判決　　　　　　 100年度易字第1969號
公　訴　人　臺灣臺中地方法院檢察署檢察官
被　　　告　劉志豪
上列被告因竊盜案件，經檢察官提起公訴（100 年度偵字第8650
號），本院判決如下：
    主    文
劉志豪所犯如附表一所示之罪，各處如附表一所示之刑。應執行
有期徒刑肆年陸月。扣案如附表二所示之物均沒收。
    犯罪事實
一、劉志豪前因竊盜案件，經本院於民國（下同）93年12月22日
    ，以93年度易字第2077號判決，判處有期徒刑4 月，得易科
    罰金，上訴後，經臺灣高等法院臺中分院於94年3 月23日，
    以94年度上易字第212 號判決，駁回上訴確定；又因槍砲彈
    藥刀械管制條例案件，經臺灣高等法院臺中分院於95年7 月
    11日，以95年度上訴字第761 號判決，判處有期徒刑1 年，
    上訴後，經最高法院於95年9 月28日，以95年度臺上字第53
    92號判決駁回上訴確定，上開2 罪，並經定應執行刑有期徒
    刑1 年2 月確定。復因多次竊盜案件，經本院分別於(一)96年
    11月12日，以96年度易緝字第467 號判決，判處有期徒刑8
    月確定；(二)於97年2 月14日，以97年度易字第167 號判決，
    判處有期徒刑9 月確定；(三)於97年3 月10日，以97年度易字
    第329 號判決，判處有期徒刑5 月，得易科罰金確定，前開
    3 罪，並經定應執行有期徒刑1 年6 月確定。上揭罪刑，經
    其入監接續執行後，再經本院以98年度聲字第2019號裁定假
    釋付保護管束出監，並於98年12月23日因保護管束期滿、假
    釋未經撤銷，視為徒刑執行完畢。猶不知警惕，竟與真實姓
    名、年籍資料不詳之綽號「阿喜」、「阿賓」等成年男子，
    共同基於意圖為自己不法所有之犯意聯絡，由劉志豪駕駛車
    牌號碼5765-ZE 號自小客車負責把風、接應，「阿喜」則持
    客觀上供作兇器使用之扳手及如附表二編號1 至3 所示之工
    具，趁無人注意之際，分別於如附表一所示之時間、地點，
    竊取江耀彬、許銘仁、李賓彬、孫添福、康勝為、陳淑芳、
    邱麒親、王淑美、林秀雪、林祈伍、廖常亨、陳琦雲、陳韋
    傑、鄭偉成、洪意評、陳景元等人之車輛、車牌等物；得手
    後，再由「阿喜」聯繫「阿賓」，負責將劉志豪與「阿喜」
    竊得之車輛開往不詳之修車場或解體工廠變賣，得款後由3
    人朋分，劉志豪共分得新臺幣（下同）23,000元，且已花用
    殆盡。嗣經警循線追查，於100 年4 月12日中午12時45分許
    ，在臺中市○○區○○路84號前，持拘票拘提劉志豪到案，
    並扣得如附表二所示之物，及與本案無關之如附表三所示之
    物。
二、案經江耀彬、許銘仁、李賓彬、孫添福、康勝為、陳淑芳、
    邱麒親、王淑美、林秀雪、林祈伍、廖常亨、陳琦芸、陳韋
    傑、鄭偉成、洪意評、陳景元分別訴由臺中市政府警察局第
    五分局報請臺灣臺中地方法院檢察署檢察官偵查起訴。
    理    由
一、證據能力方面：
（一）按被告以外之人於審判外之陳述雖不符刑事訴訟法第159
      條之1 至之4 等4 條之規定，而經當事人於審判程序同意
      作為證據，法院審酌該言詞陳述或書面陳述作成時之情況
      ，認為適當者，亦得為證據；當事人、代理人或辯護人於
      法院調查證據時，知有刑事訴訟法第159 條第1 項不得為
      證據之情形，而未於言詞辯論終結前聲明異議者，視為有
      前項之同意，同法第159 條之5 定有明文。立法意旨在於
      傳聞證據未經當事人之反對詰問予以核實，原則上先予排
      除；惟若當事人已放棄反對詰問權，於審判程序中表明同
      意該等傳聞證據可作為證據；或於言詞辯論終結前未聲明
      異議，基於尊重當事人對傳聞證據之處分權及證據資料愈
      豐富，愈有助於真實發見之理念，且強化言詞辯論主義，
      使訴訟程序得以順暢進行，上開傳聞證據亦均具有證據能
      力。本件被告劉志豪已於本院審理程序中表示，就被害人
      江耀彬、許銘仁、李賓彬、孫添福、康勝為、陳淑芳、王
      淑美、林秀雪、林祈伍、廖常亨、陳韋傑、鄭偉成、洪意
      評、陳景元於警詢中、證人李正偉、李俊、李亞憲於警詢
      中言詞陳述之內容無意見，且同意作為證據，經本院審酌
      被害人江耀彬、許銘仁、李賓彬、孫添福、康勝為、陳淑
      芳、王淑美、林秀雪、林祈伍、廖常亨、陳韋傑、鄭偉成
      、洪意評、陳景元，及證人李正偉、李俊、李亞憲陳述作
      成時之客觀狀況，並無任何不當施壓或干擾，亦未有事證
      顯示其有遭受不當取供之情形，認以之作為本案之證據應
      屬適當，故依上開刑事訴訟法第159 條之5 第1 項之規定
      ，自得作為證據使用。
（二）次按除法律另有規定外，實施刑事訴訟程序之公務員因違
      背法定程序取得之證據，其有無證據能力之認定，應審酌
      人權保障及公共利益之均衡維護，刑事訴訟法第158 條之
      4 定有明文。惟本件所引用之下列非供述證據，並無證據
      證明係實施刑事訴訟程序之公務員違背法定程序所取得，
      自亦認均具有證據能力。
二、訊據被告劉志豪對於在如附表一所示之時間、地點，與綽號
    「阿喜」之成年男子，共同以如附表一所示之方式，竊取被
    害人江耀彬等人之財物等情，均坦承不諱；核與被害人江耀
    彬、許銘仁、李賓彬、孫添福、康勝為、陳淑芳、王淑美、
    林秀雪、林祈伍、廖常亨、陳韋傑、鄭偉成、洪意評、陳景
    元於警詢中之指述內容，及證人李正偉、李俊、李亞憲於警
    詢中之證詞大致相符；並有車號7552-ME 號行程日報表、臺
    中市政府警察局辦理「靖車專案」初步勘查表、失竊自小客
    車7552-ME 行經路線監視錄影翻拍畫面及路線一覽表、座標
    定位、路口監視器錄影翻拍畫面、GPS 衛星空照圖、車號56
    75 -ZE號車輛詳細資料報表、贓物認領保管單（6131-UB 號
    自小客車車牌1 面）、扣押物品目錄表、現場查扣竊車作案
    工具等物品照片、臺中市政府警察局第五分局水湳派出所陳
    報單、失竊自小客車7552-ME 行經路線路口監視器錄影翻拍
    畫面、99年12月27日失竊自小客車7552-ME 行經路線、車號
    75 52-ME號行程日報表及座標定位、路口監視錄影翻拍畫面
    、失車案件基本資料詳細畫面報表（0051-66 ）及車輛詳細
    資料報表、失車案件基本資料詳細畫面（357-TL）及車輛詳
    細資料報表、車號5765-ZE 自小客車GPS 衛星定位系統之行
    車紀錄、車輛詳細資料報表（2866-LC ）、失車案件基本資
    料詳細畫面報表及車輛詳細資料報表（1098-NS ）、失車案
    件基本資料詳細畫面報表及車輛詳細資料報表（9U-1309 ）
    、失車案件基本資料詳細畫面及車輛詳細資料報表（3632-W
    D ）、失車案件基本資料詳細畫面及車輛詳細資料報表（98
    25 -D3）、失車案件基本資料詳細畫面報表（4565-GF ）、
    失車案件基本資料詳細畫面報表（5772-JV 、8436-ZD ）、
    車輛詳細資料報表及失車案件基本資料詳細畫面報表（5383
    -C5 ）、失車案件基本資料詳細畫面及車輛詳細資料報表（
    06 75-ZH）、失車案件基本資料詳細畫面及車輛詳細資料報
    表（3025-NS ）、失車案件基本資料詳細畫面報表及車輛詳
    細資料（6131-UB ）、臺中市政府警察局車輛尋獲電腦輸入
    單（6131-UB ）、車輛詳細資料（2393-LG ）、車號5765-Z
    E 自小客車行徑路線翻拍畫面、路口監視錄影翻拍畫面（84
    36 -ZD遭竊畫面）、5765-ZE 號自小客車殘餘車身照片及行
    照照片在卷可佐（見臺中市政府警察局第五分局中分五偵字
    第100012192 號卷第31、35、36、39-43 、54、56-58 、60
    -9 5、97-193頁，臺灣臺中地方法院檢察署100 年度警聲搜
    字第1598號卷第11-13 、18-31 、41-146之1 、150-150 之
    1 頁，100 年度聲拘字第245 號卷第12-25 、36-146頁，10
    0 年度他字第498 號卷第8-23、37頁，100 年度警聲搜字第
    18 7號卷第24、30-62 頁，100 年度警聲搜字第751 號卷第
    31 -93頁），是認被告之自白與現有事證相符，應堪置信。
    本件事證已臻明確，被告犯行，洵堪認定。
三、再按刑法第321 條業經總統於100 年1 月26日以華總一義字
    第100 00015561號令公布修正，並於100 年1 月28施行，本
    案被告為附表一編號1 至4 所示之犯行時，刑法第321 條之
    加重竊盜罪規定：「犯竊盜罪而有左列情形之一者，處6 月
    以上、5 年以下有期徒刑：一、於夜間侵入住宅或有人居住
    之建築物、船鑑或隱匿其內而犯之者；二、毀越門扇、牆垣
    或其他安全設備而犯之者；三、攜帶兇器而犯之者；四、結
    夥三人以上而犯之者；五、乘火災、水災或其他災害之際而
    犯之者；六、在車站或埠頭而犯之者。前項之未遂犯罰之。
    」，嗣修正後之刑法第321 條規定則為：「犯竊盜罪而有下
    列情形之一者，處6 月以上、5 年以下有期徒刑，得併科新
    臺幣10萬元以下罰金：一、侵入住宅或有人居住之建築物、
    船艦或隱匿其內而犯之者；毀越門扇、牆垣或其他安全設備
    而犯之者；三、攜帶兇器而犯之者；四、結夥三人以上而犯
    之者；五、乘火災、水災或其他災害之際而犯之者；六、在
    車站、埠頭、航空站或其他供水、陸、空公眾運輸之舟、車
    、航空機內而犯之者。前項之未遂犯罰之」，比較新、舊法
    律之結果，被告上開4 次行為時之舊法對其較為有利，揆諸
    刑法第2 條第1 項前段之規定，自應適用被告行為時法即修
    正前刑法第321 條第1 項之規定處斷。
四、復按刑法第321 條第1 項第3 款之攜帶兇器竊盜罪，係以行
    為人攜帶兇器竊盜為其加重要件，此所謂兇器，其種類並無
    限制，凡客觀上足對人之生命、身體、安全構成威脅，具有
    危險性之兇器均屬之，且只須行竊時攜帶此種具危險性之兇
    器為已足，並不以攜帶之初有行兇之意圖為必要（最高法院
    79年臺上字第5253號判例意旨參照）。查本件被告劉志豪與
    綽號「阿喜」之人共同行竊時使用之扳手1 支，為質地堅硬
    之物，若用以攻擊人體，客觀上顯足以傷害人之生命、身體
    ，為具有危險性之兇器無疑。是被告所犯如附表一編號1至4
    所示之行為，均係犯修正前刑法第321 條第1 項第3 款之攜
    帶兇器竊盜罪；所犯如附表一編號5 至15所示之行為，均係
    犯（修正後）刑法第321 條第1 項第3 款之攜帶兇器竊盜罪
    ；所犯如附表一編號16所示之行為，係犯（修正後）刑法第
    321 條第2 項攜帶兇器竊盜未遂罪。被告與綽號「阿喜」之
    成年男子間，就如附表一所示之各罪，具有犯意聯絡及行為
    分擔，為共同正犯。被告先後犯如附表一編號1 至16之攜帶
    兇器竊盜犯行，犯意個別，行為互異，應分論併罰。又查，
    被告曾犯如前開犯罪事實欄一所載之罪刑，並經執行完畢，
    有臺灣高等法院被告前案紀錄表在卷可稽，被告於前揭有期
    徒刑執行完畢後，5 年以內故意再犯本件有期徒刑以上之數
    罪，為累犯，應均依刑法第47條第1 項之規定，加重其刑。
    爰審酌被告前已有多次竊盜前科，其正值青壯，不思循正當
    管道獲取生活所需，反起意與綽號「阿喜」之人共同行竊，
    不僅以偷竊他人車牌之方式掩飾行蹤、逃避追緝，更於竊車
    得手後，隨即交付專門收購贓車之車廠拆解、變賣，使被害
    人江耀彬等人求助無門，毫無尋回失車之機會，所生之財產
    損失甚鉅，且至今尚未與被害人江耀彬等人達成和解並賠償
    被害人江耀彬等人之損失，惡性非輕；惟念其犯後坦承犯行
    ，主動供承共犯「阿喜」之相關資訊（此部分業經臺中市政
    府警察局第五分局積極查緝中，惟仍未能證明綽號「阿喜」
    之人即蔡永晉，有臺中市政府警察局中華民國100 年8 月15
    日中市警五分偵字第1000027103號函在卷可參），犯後態度
    良好，悔意殷殷，及被害人陳淑芳請求處以重刑，暨公訴人
    請求合併定應執行刑4 年等一切情狀，分別量處如主文所示
    之刑，並定應執行之刑，以示懲儆。扣案如附表二所示之物
    ，係綽號「阿喜」之人所有，為「阿喜」與被告共同犯本件
    數竊盜罪所用之工具，均應依刑法第38條第1 項第2 款之規
    定，附從於各罪主刑項下予以宣告沒收。另扣案如附表三所
    示之物，則與本案無關，據被告陳稱明確（見本院卷第14、
    15、62、65頁），且非違禁物，核與宣告沒收之要件不合，
    無從併予宣告沒收，附此敘明。
五、末按保安處分係對受處分人將來之危險性所為之處置，以達
    教化與治療之目的，為刑罰之補充制度。我國現行刑法採刑
    罰與保安處分之雙軌制，要在維持行為責任之刑罰原則下，
    為強化其協助行為人再社會化之功能，以及改善行為人潛在
    之危險性格，期能達成根治犯罪原因、預防犯罪之特別目的
    （司法院大法官會議釋字第471 號解釋理由書意旨參照）。
    是保安處分中之強制工作，旨在對嚴重職業性或常習性犯罪
    、欠缺正確工作觀念或無正常工作因而犯罪者，強制其從事
    勞動，學習一技之長及正確之謀生觀念，使其日後重返社會
    ，能適應社會生活。起訴書中雖具體求刑，請求本院就被告
    另為強制工作之諭知云云。惟本院衡酌被告犯罪之情節均係
    開車負責接應、把風，犯後亦坦承犯行，其行為表現之嚴重
    性、危險性應非達於無可容忍之程度，依憲法比例原則之規
    範，認本件量處被告如主文所示之刑，已足收懲儆之效，尚
    難以本案短期間之犯罪次數推認被告有犯罪之習慣，是本案
    尚未達須以保安處分預防矯治之程度，而有施以強制工作之
    必要。雖被告先前已有竊盜犯罪之紀錄，然此情節已為本院
    量刑時予以審酌，經由本案有期徒刑之適當執行後，尚非全
    然不能對其產生矯正策勵之影響，爰不併予宣告強制工作，
    併此敘明。
據上論斷，應依刑事訴訟法第299條第1項前段，刑法第2條第1項
前段、第28條、修正前刑法第321 條第1 項第3 款、（修正後）
刑法第321 條第1 項第3 款、第2 項、第47條第1 項、第51條第
5款、第38條第1 項第2 款、第3 項，判決如主文。
中    華    民    國    100    年    9    月    30    日
                  刑事第十九庭  法  官  林秉暉
以上正本證明與原本無異。
如不服本判決應於收受判決後10日內向本院提出上訴書狀，並應
敘述具體理由；其未敘述上訴理由者，應於上訴期間屆滿後20日
內向本院補提理由書（均須按他造當事人之人數附繕本）「切勿
逕送上級法院」。
中    華    民    國    100    年    9    月    30    日
                                書記官  紀俊源
附錄論罪科刑法條：
修正前中華民國刑法第321條
犯竊盜罪而有下列情形之一者，處 6 月以上、5 年以下有期徒
刑：
一、夜間侵入住宅或有人居住之建築物、船艦或隱匿其內而犯之
    者。
二、毀越門扇、牆垣或其他安全設備而犯之者。
三、攜帶兇器而犯之者。
四、結夥三人以上而犯之者。
五、乘火災、水災或其他災害之際而犯之者。
六、在車站、埠頭而犯之者。
前項之未遂犯罰之。
修正後中華民國刑法第321條
犯竊盜罪而有下列情形之一者，處 6 月以上、5 年以下有期徒
刑，得併科新臺幣 10 萬元以下罰金：
一、侵入住宅或有人居住之建築物、船艦或隱匿其內而犯之者。
二、毀越門扇、牆垣或其他安全設備而犯之者。
三、攜帶兇器而犯之者。
四、結夥三人以上而犯之者。
五、乘火災、水災或其他災害之際而犯之者。
六、在車站、埠頭、航空站或其他供水、陸、空公眾運輸之舟、
    車、航空機內而犯之者。
前項之未遂犯罰之。
┌───────────────────────────────────────┐
│附表一、                                                                      │
├──┬─────┬──────┬────────────┬──────────┤
│編號│ 時    間 │ 地      點 │  犯    罪    手    段  │所犯罪名、所處宣告刑│
├──┼─────┼──────┼────────────┼──────────┤
│ 1. │99年12月27│臺中市北屯區│劉志豪駕駛車牌號碼5765-Z│劉志豪共同攜帶兇器竊│
│    │日凌晨2時8│平德路106巷 │E號自小客車（引擎號碼QG1│盜，累犯，處有期徒刑│
│    │分許      │口          │0000000號），搭載綽號「 │捌月，扣案如附表二所│
│    │          │            │阿喜」之成年男子，由「阿│示之物，均沒收。    │
│    │          │            │喜」負責尋找目標、劉志豪│                    │
│    │          │            │負責接應、把風，2 人於上│                    │
│    │          │            │開時間、地點，由「阿喜」│                    │
│    │          │            │以附表二編號1至4所示之工│                    │
│    │          │            │具，竊取江耀彬所駕駛（車│                    │
│    │          │            │主為許玉芬）之車牌號碼75│                    │
│    │          │            │52-ME號自小客車1部，得手│                    │
│    │          │            │後，由「阿喜」駕駛車牌號│                    │
│    │          │            │碼7552-ME號自小客車、劉 │                    │
│    │          │            │志豪駕駛車牌號碼5765-ZE │                    │
│    │          │            │號自小客車尾隨在後，至彰│                    │
│    │          │            │化縣彰化市○○路○段1巷27│                    │
│    │          │            │-1號附近，由「阿喜」將車│                    │
│    │          │            │牌號碼7552-ME 號自小客車│                    │
│    │          │            │交付予姓名年藉均不詳、綽│                    │
│    │          │            │號「阿賓」之成年男子，劉│                    │
│    │          │            │志豪因而分得3,000 元。  │                    │
│    │          │            │                        │                    │
├──┼─────┼──────┼────────────┼──────────┤
│ 2. │100年1月14│臺中市大里區│劉志豪駕駛車牌號碼5765-Z│劉志豪共同攜帶兇器竊│
│    │日凌晨1時 │成功路附近  │E 號自小客車，搭載綽號「│盜，累犯，處有期徒刑│
│    │35分許    │            │阿喜」之成年男子，由「阿│柒月，扣案如附表二所│
│    │          │            │喜」負責尋找目標、劉志豪│示之物，均沒收。    │
│    │          │            │負責接應、把風，2 人於上│                    │
│    │          │            │開時間、地點，由「阿喜」│                    │
│    │          │            │以附表二編號1至4所示之工│                    │
│    │          │            │具，竊取許銘仁所駕駛（車│                    │
│    │          │            │主為和運租車股份有限公司│                    │
│    │          │            │）之車牌號碼0051-66號車 │                    │
│    │          │            │牌2 面，得手後，懸掛於劉│                    │
│    │          │            │志豪所駕駛之車牌號碼5765│                    │
│    │          │            │-ZE號自小客車（引擎號碼 │                    │
│    │          │            │QG10000000號）。        │                    │
├──┼─────┼──────┼────────────┼──────────┤
│ 3. │100年1月14│臺中市西屯區│劉志豪駕駛懸掛前開竊得車│劉志豪共同攜帶兇器竊│
│    │日凌晨5 時│四川三街口  │牌號碼00 51-66號車牌2 面│盜，累犯，處有期徒刑│
│    │53分許    │            │之自小客車（引擎號碼QG18│捌月，扣案如附表二所│
│    │          │            │044945號），搭載綽號「阿│示之物，均沒收。    │
│    │          │            │喜」之成年男子，由「阿喜│                    │
│    │          │            │」負責尋找目標、劉志豪負│                    │
│    │          │            │責接應、把風，2 人於上開│                    │
│    │          │            │時間、地點，由「阿喜」以│                    │
│    │          │            │附表二編號1至4所示之工具│                    │
│    │          │            │，竊取李賓彬所駕駛（車主│                    │
│    │          │            │為杰生企業有限公司）之車│                    │
│    │          │            │牌號碼357- TL大貨車及其 │                    │
│    │          │            │上挖土機各1 部，得手後，│                    │
│    │          │            │由「阿喜」駕駛車牌號碼35│                    │
│    │          │            │7-TL號大貨車、劉志豪駕駛│                    │
│    │          │            │懸掛車牌號碼0051-66 號車│                    │
│    │          │            │牌2 面之自小客車（引擎號│                    │
│    │          │            │碼QG10000000號）尾隨在後│                    │
│    │          │            │，因「阿喜」未與買家談好│                    │
│    │          │            │價錢，「阿喜」即將車牌號│                    │
│    │          │            │碼357-TL號大貨車留置於臺│                    │
│    │          │            │中市○○區○○道路上，由│                    │
│    │          │            │「阿喜」自行處理，前開竊│                    │
│    │          │            │得之車牌號碼0051-66 號車│                    │
│    │          │            │牌2 面則丟棄於大水溝，劉│                    │
│    │          │            │志豪因而分得5,000 元。  │                    │
│    │          │            │                        │                    │
├──┼─────┼──────┼────────────┼──────────┤
│ 4. │100年1月17│臺中市大里區│劉志豪駕駛車牌號碼5765-Z│劉志豪共同攜帶兇器竊│
│    │日凌晨1 時│仁化路1081號│E號自小客車（引擎號碼QG1│盜，累犯，處有期徒刑│
│    │許        │前          │0000000 號），搭載綽號阿│柒月，扣案如附表二所│
│    │          │            │喜」之成年男子，由「阿喜│示之物，均沒收。    │
│    │          │            │」負責尋找目標、劉志豪負│                    │
│    │          │            │責接應、把風，2 人於上開│                    │
│    │          │            │時間、地點，由「阿喜」以│                    │
│    │          │            │附表二編號1至4所示之工具│                    │
│    │          │            │，竊取孫添福所駕駛（車主│                    │
│    │          │            │為李秀娥）之車牌號碼2866│                    │
│    │          │            │-LC號自小客車內ETC 主機1│                    │
│    │          │            │臺，得手後隨即由「阿喜」│                    │
│    │          │            │丟棄。                  │                    │
├──┼─────┼──────┼────────────┼──────────┤
│ 5. │100年2月12│臺中市東區立│劉志豪駕駛車牌號碼5765-Z│劉志豪共同攜帶兇器竊│
│    │日凌晨1 時│德東街與建勇│E號自小客車（引擎號碼QG1│盜，累犯，處有期徒刑│
│    │33分許    │街口        │0000000號），搭載綽號「 │柒月，扣案如附表二所│
│    │          │            │阿喜」之成年男子，由「阿│示之物，均沒收。    │
│    │          │            │喜」負責尋找目標、劉志豪│                    │
│    │          │            │負責接應、把風，2 人於上│                    │
│    │          │            │開時間、地點，由「阿喜」│                    │
│    │          │            │以附表二編號1至4所示之工│                    │
│    │          │            │具，竊取康勝為所駕駛（車│                    │
│    │          │            │主為光奕企業有限公司）之│                    │
│    │          │            │車牌號碼1098-NS號車牌2面│                    │
│    │          │            │，得手後，懸掛於劉志豪所│                    │
│    │          │            │駕駛之車牌號碼5765-ZE 號│                    │
│    │          │            │自小客車（引擎號碼QG1804│                    │
│    │          │            │4945號）。              │                    │
├──┼─────┼──────┼────────────┼──────────┤
│ 6. │100年2月12│臺中市南區德│劉志豪駕駛懸掛前開竊得車│劉志豪共同攜帶兇器竊│
│    │日凌晨4 時│吉街樹德公園│牌號碼1098-NS號車牌2面之│盜，累犯，處有期徒刑│
│    │42分許    │旁          │自小客車（引擎號碼QG1804│捌月，扣案如附表二所│
│    │          │            │4945號），搭載綽號「阿喜│示之物，均沒收。    │
│    │          │            │」之成年男子，由「阿喜」│                    │
│    │          │            │負責尋找目標、劉志豪負責│                    │
│    │          │            │接應、把風，2 人於上開時│                    │
│    │          │            │間、地點，由「阿喜」以附│                    │
│    │          │            │表二編號1至4所示之工具，│                    │
│    │          │            │竊取陳淑芳所有之車牌號碼│                    │
│    │          │            │9U-1309 號自小客車，得手│                    │
│    │          │            │後，由「阿喜」駕駛車牌號│                    │
│    │          │            │碼9U-1309號自小客車、劉 │                    │
│    │          │            │志豪駕駛懸掛車牌號碼1098│                    │
│    │          │            │-NS號車牌2面之自小客車（│                    │
│    │          │            │引擎號碼QG10000000號）尾│                    │
│    │          │            │隨在後，由「阿喜」將車牌│                    │
│    │          │            │號碼9U-1309 號自小客車駕│                    │
│    │          │            │至臺中市霧峰區○○○道路│                    │
│    │          │            │交予「阿賓」，前開竊得之│                    │
│    │          │            │車牌號碼1098-NS 號車牌2 │                    │
│    │          │            │面則棄置於大水溝，劉志豪│                    │
│    │          │            │因而分得3,000 元。      │                    │
├──┼─────┼──────┼────────────┼──────────┤
│ 7. │100年2月15│臺中市大雅區│劉志豪駕駛車牌號碼5765-Z│劉志豪共同攜帶兇器竊│
│    │日凌晨0 時│科雅路16號前│E號自小客車（引擎號碼QG1│盜，累犯，處有期徒刑│
│    │30分許    │            │0000000 號），搭載綽號「│柒月，扣案如附表二所│
│    │          │            │阿喜」之成年男子，由「阿│示之物，均沒收。    │
│    │          │            │喜」負責尋找目標、劉志豪│                    │
│    │          │            │負責接應、把風，2 人於上│                    │
│    │          │            │開時間、地點，由「阿喜」│                    │
│    │          │            │以附表二編號1至4所示之工│                    │
│    │          │            │具，竊取邱麒親所有之車牌│                    │
│    │          │            │號碼3632-WD號車牌2面，得│                    │
│    │          │            │手後，懸掛於劉志豪所駕駛│                    │
│    │          │            │之車牌號碼5765-ZE 號自小│                    │
│    │          │            │客車（引擎號碼QG10000000│                    │
│    │          │            │號）。                  │                    │
├──┼─────┼──────┼────────────┼──────────┤
│ 8. │100年2月15│臺中市大雅區│劉志豪駕駛懸掛前開竊得車│劉志豪共同攜帶兇器竊│
│    │日凌晨2時9│民生路4段139│牌號碼3632-WD號車牌2面之│盜，累犯，處有期徒刑│
│    │分許      │巷49號      │自小客車（引擎號碼QG1804│捌月，扣案如附表二所│
│    │          │            │4945號），搭載綽號「阿喜│示之物，均沒收。    │
│    │          │            │」之成年男子，由「阿喜」│                    │
│    │          │            │負責尋找目標、劉志豪負責│                    │
│    │          │            │接應、把風，2 人於上開時│                    │
│    │          │            │間、地點，由「阿喜」以附│                    │
│    │          │            │表二編號1至4所示之工具，│                    │
│    │          │            │竊取王淑美所駕駛（車主為│                    │
│    │          │            │張素珍）之車牌號碼9825-D│                    │
│    │          │            │3號自小客車，得手後，由 │                    │
│    │          │            │「阿喜」駕駛車牌號碼9825│                    │
│    │          │            │-D3 號自小客車、劉志豪駕│                    │
│    │          │            │駛懸掛車牌號碼3632-WD 號│                    │
│    │          │            │車牌2 面之自小客車（引擎│                    │
│    │          │            │號碼QG10000000號）尾隨在│                    │
│    │          │            │後，由「阿喜」即將車牌號│                    │
│    │          │            │碼9825-D3 號自小客車號駕│                    │
│    │          │            │至臺中市霧峰區某處交予「│                    │
│    │          │            │阿賓」，前開竊得之3632-W│                    │
│    │          │            │D號車牌2面則棄置於大水溝│                    │
│    │          │            │，劉志豪因而分得3,000 元│                    │
│    │          │            │。                      │                    │
├──┼─────┼──────┼────────────┼──────────┤
│ 9. │100年2月15│臺中市大雅區│劉志豪駕駛車牌號碼5765-Z│劉志豪共同攜帶兇器竊│
│    │日凌晨3 時│民生路3段36 │E號自小客車（引擎號碼QG1│盜，累犯，處有期徒刑│
│    │37分許    │巷20弄28號  │0000000號），搭載綽號「 │捌月，扣案如附表二所│
│    │          │            │阿喜」之成年男子，由「阿│示之物，均沒收。    │
│    │          │            │喜」負責尋找目標、劉志豪│                    │
│    │          │            │負責接應、把風，2 人於上│                    │
│    │          │            │開時間、地點，由「阿喜」│                    │
│    │          │            │以附表二編號1至4所示之工│                    │
│    │          │            │具，竊取林秀雪所有之車牌│                    │
│    │          │            │號碼4565-GF 號自小客車，│                    │
│    │          │            │得手後，由「阿喜」駕駛車│                    │
│    │          │            │牌號碼4565-GF 號自小客車│                    │
│    │          │            │、劉志豪駕駛車牌號碼5765│                    │
│    │          │            │-ZE號自小客車（引擎號碼 │                    │
│    │          │            │QG10000000號）尾隨在後，│                    │
│    │          │            │由「阿喜」即將車牌號碼45│                    │
│    │          │            │65-GF 號自小客車號駕至臺│                    │
│    │          │            │中市霧峰區某處交予「阿賓│                    │
│    │          │            │」，劉志豪因而分得3,000 │                    │
│    │          │            │元。                    │                    │
├──┼─────┼──────┼────────────┼──────────┤
│ 10.│100年2月16│臺中市南區新│劉志豪駕駛車牌號碼5765-Z│劉志豪共同攜帶兇器竊│
│    │日凌晨1 時│榮街與復興園│E號自小客車（引擎號碼QG1│盜，累犯，處有期徒刑│
│    │33分許    │路旁        │0000000 號），搭載綽號「│柒月，扣案如附表二所│
│    │          │            │阿喜」之成年男子，由「阿│示之物，均沒收。    │
│    │          │            │喜」負責尋找目標、劉志豪│                    │
│    │          │            │負責接應、把風，2 人於上│                    │
│    │          │            │開時間、地點，由「阿喜」│                    │
│    │          │            │以附表二編號1至4所示之工│                    │
│    │          │            │具，竊取林祈伍所有之車牌│                    │
│    │          │            │號碼5772-JV號車牌2面，得│                    │
│    │          │            │手後，懸掛於劉志豪所駕駛│                    │
│    │          │            │之車牌號碼5765-ZE 號自小│                    │
│    │          │            │客車（引擎號碼QG10000000│                    │
│    │          │            │號）。                  │                    │
├──┼─────┼──────┼────────────┼──────────┤
│ 11.│100年2月16│臺中市太平區│劉志豪駕駛懸掛前開竊得車│劉志豪共同攜帶兇器竊│
│    │日凌晨4 時│光興路1418號│牌號碼5772-JV號車牌2面之│盜，累犯，處有期徒刑│
│    │29分許    │對面路旁    │自小客車（引擎號碼QG1804│捌月，扣案如附表二所│
│    │          │            │4945號），搭載綽號「阿喜│示之物，均沒收。    │
│    │          │            │」之成年男子，由「阿喜」│                    │
│    │          │            │負責尋找目標、劉志豪負責│                    │
│    │          │            │接應、把風，2 人於上開時│                    │
│    │          │            │間、地點，由「阿喜」以附│                    │
│    │          │            │表二編號1至4所示之工具，│                    │
│    │          │            │竊取廖長亨所有之車牌號碼│                    │
│    │          │            │8436-ZD號自小客車，得手 │                    │
│    │          │            │後，由「阿喜」駕駛車牌號│                    │
│    │          │            │碼8436-ZD 號自小客車、劉│                    │
│    │          │            │志豪駕駛懸掛車牌號碼5772│                    │
│    │          │            │-JV號車牌2面之自小客車（│                    │
│    │          │            │引擎號碼QG10000000號）在│                    │
│    │          │            │後尾隨，由「阿喜」將車牌│                    │
│    │          │            │號碼8436-ZD 號自小客車號│                    │
│    │          │            │駕至南投縣草屯鎮○○路1 │                    │
│    │          │            │段交予「阿賓」，前開竊得│                    │
│    │          │            │之5772-JV車牌2面則棄置於│                    │
│    │          │            │大水溝，劉志豪因而分得3,│                    │
│    │          │            │000 元。                │                    │
├──┼─────┼──────┼────────────┼──────────┤
│ 12.│100年2月17│臺中市南屯區│劉志豪駕駛車牌號碼5765-Z│劉志豪共同攜帶兇器竊│
│    │日凌晨2 時│永春東路5 之│E號自小客車（引擎號碼QG1│盜，累犯，處有期徒刑│
│    │19分許    │33號前      │0000000 號），搭載綽號「│柒月，扣案如附表二所│
│    │          │            │阿喜」之成年男子，由「阿│示之物，均沒收。    │
│    │          │            │喜」負責尋找目標、劉志豪│                    │
│    │          │            │負責接應、把風，2 人於上│                    │
│    │          │            │開時間、地點，由「阿喜」│                    │
│    │          │            │以附表二編號1至4所示之工│                    │
│    │          │            │具，竊取陳琦芸所有之車牌│                    │
│    │          │            │號碼5083-C5號車牌2面，得│                    │
│    │          │            │手後，懸掛於劉志豪所駕駛│                    │
│    │          │            │之車牌號碼5765-ZE 號自小│                    │
│    │          │            │客車（引擎號碼QG10000000│                    │
│    │          │            │號），2 人繼續尋找目標，│                    │
│    │          │            │因當日未尋獲目標，即將竊│                    │
│    │          │            │得之車牌號碼5083-C5 號車│                    │
│    │          │            │牌2 面棄置於大水溝。    │                    │
├──┼─────┼──────┼────────────┼──────────┤
│ 13.│100年2月21│臺中市東區立│劉志豪駕駛車牌號碼5765-Z│劉志豪共同攜帶兇器竊│
│    │日凌晨2 時│德街與建勇街│E號自小客車（引擎號碼QG1│盜，累犯，處有期徒刑│
│    │48分許    │口          │0000000 號），搭載綽號「│柒月，扣案如附表二所│
│    │          │            │阿喜」之成年男子，由「阿│示之物，均沒收。    │
│    │          │            │喜」負責尋找目標、劉志豪│                    │
│    │          │            │負責接應、把風，2 人於上│                    │
│    │          │            │開時間、地點，由「阿喜」│                    │
│    │          │            │以附表二編號1至4所示之工│                    │
│    │          │            │具，竊取陳韋傑所駕駛（車│                    │
│    │          │            │主為信樺文化事業有限公司│                    │
│    │          │            │）之車牌號碼0675-ZH 號車│                    │
│    │          │            │牌2 面，得手後，懸掛於劉│                    │
│    │          │            │志豪所駕駛之車牌號碼5765│                    │
│    │          │            │-ZE號自小客車（引擎號碼Q│                    │
│    │          │            │G10000000號），2人繼續尋│                    │
│    │          │            │找目標，因當日未尋獲目標│                    │
│    │          │            │，即將竊得之車牌號碼0675│                    │
│    │          │            │-ZH號車牌2面棄置於大水溝│                    │
│    │          │            │。                      │                    │
├──┼─────┼──────┼────────────┼──────────┤
│ 14.│100年2月21│臺中市太平區│劉志豪駕駛車牌號碼5765-Z│劉志豪共同攜帶兇器竊│
│    │日凌晨3 時│樹孝路351 號│E自小客車（引擎號碼QG180│盜，累犯，處有期徒刑│
│    │10分許    │前          │44945號），搭載綽號「阿 │捌月，扣案如附表二所│
│    │          │            │喜」之成年男子，由「阿喜│示之物，均沒收。    │
│    │          │            │」負責尋找目標、劉志豪負│                    │
│    │          │            │責接應、把風，2 人於上開│                    │
│    │          │            │時間、地點，由「阿喜」以│                    │
│    │          │            │附表二編號1至4所示之工具│                    │
│    │          │            │，竊取鄭偉成所有之車牌號│                    │
│    │          │            │碼3025-NS 號自小客車，得│                    │
│    │          │            │手後，由「阿喜」駕駛車牌│                    │
│    │          │            │號碼3025-NS 號自小客車、│                    │
│    │          │            │劉志豪駕駛車牌號碼5765-Z│                    │
│    │          │            │E號自小客車（引擎號碼QG1│                    │
│    │          │            │0000000號）尾隨在後，由 │                    │
│    │          │            │「阿喜」即將車牌號碼3025│                    │
│    │          │            │-NS 號自小客車號駕至臺中│                    │
│    │          │            │市霧峰區某處後，將車留置│                    │
│    │          │            │該處，再由「阿喜」聯絡「│                    │
│    │          │            │阿賓」前往處理，劉志豪因│                    │
│    │          │            │而分得3,000元。         │                    │
├──┼─────┼──────┼────────────┼──────────┤
│ 15.│100年2月22│臺中市北區麻│劉志豪駕駛車牌號碼5765-Z│劉志豪共同攜帶兇器竊│
│    │日凌晨3 時│園東街與瀋陽│E號自小客車（引擎號碼QG1│盜，累犯，處有期徒刑│
│    │15分許    │路口        │0000000 號），搭載綽號「│柒月，扣案如附表二所│
│    │          │            │阿喜」之成年男子，由「阿│示之物，均沒收。    │
│    │          │            │喜」負責尋找目標、劉志豪│                    │
│    │          │            │負責接應、把風，2 人於上│                    │
│    │          │            │開時間、地點，由「阿喜」│                    │
│    │          │            │以附表二編號1至4所示之工│                    │
│    │          │            │具，竊取洪意評所有之車牌│                    │
│    │          │            │號碼6131-UB號車牌2面，得│                    │
│    │          │            │手後，懸掛於劉志豪所駕駛│                    │
│    │          │            │之車牌號碼5765-ZE 號自小│                    │
│    │          │            │客車（引擎號碼QG10000000│                    │
│    │          │            │號），2 人繼續於臺中市區│                    │
│    │          │            │尋找目標。              │                    │
├──┼─────┼──────┼────────────┼──────────┤
│ 16.│100年2月22│臺中市北區英│劉志豪駕駛懸掛上開竊得之│劉志豪共同攜帶兇器竊│
│    │日凌晨4 時│才路與梅川西│車牌號碼6131-UB 號車牌自│盜未遂，累犯，處有期│
│    │許        │路口        │小客車（引擎號碼QG180449│徒刑肆月。扣案如附表│
│    │          │            │45號）搭載綽號「阿喜」之│二所示之物，均沒收。│
│    │          │            │成年男子，2 人於上開時間│                    │
│    │          │            │、地點，由劉志豪負責把風│                    │
│    │          │            │、接應、「阿喜」以附表二│                    │
│    │          │            │編號1至4所示之工具，於竊│                    │
│    │          │            │取陳景元所駕駛（車主為林│                    │
│    │          │            │精薇）之車牌號碼2393-LG │                    │
│    │          │            │號自小客車之際，為警攔查│                    │
│    │          │            │，始未得逞，劉志豪等人隨│                    │
│    │          │            │即衝撞警車逃逸。        │                    │
└──┴─────┴──────┴────────────┴──────────┘
┌──────────────┐
│附表二、應沒收之物          │
├──┬───────────┤
│編號│名 稱 及 數 量        │
├──┼───────────┤
│ 1. │無線電對講機 3臺      │
├──┼───────────┤
│ 2. │手套 3付              │
├──┼───────────┤
│ 3. │手電筒 1支            │
├──┼───────────┤
│ 4. │扳手 1支              │
└──┴───────────┘
┌──────────────┐
│附表三、不另沒收之物        │
├──┬───────────┤
│編號│名 稱 及 數 量        │
├──┼───────────┤
│ 1. │行車電腦 1臺          │
├──┼───────────┤
│ 2. │電力士救車電池組 1組  │
├──┼───────────┤
│ 3. │行車紀錄器 1組        │
├──┼───────────┤
│ 4. │汽車電路轉接頭 4個    │
├──┼───────────┤
│ 5. │SNSV電腦 1臺          │
└──┴───────────┘